【裁判字號】    94,竹簡,1546
【裁判日期】    950210
【裁判案由】    履行契約
【裁判全文】
臺灣新竹地方法院民事判決            94年度竹簡字第1546號
原      告  華信林不動產代銷經紀股份有限公司
法定代理人  丁○○
被      告  捷冠建設股份有限公司
法定代理人  乙○○
訴訟代理人  甲○○
            丙○○
上列當事人間請求履行契約事件，本院於民國95年 1月13日言詞
辯論終結，判決如下：
    主  文
被告應給付原告新臺幣拾萬柒仟元，並自九十四年九月十五日
起至清償日止，按年息百分之五計算之利息。
原告其餘之訴駁回。
訴訟費用由被告負擔。
本判決第一項得假執行。
    事實及理由
一、事實摘要：
(一)、原告主張：緣兩造於民國92年間就原告所起造之坐落新竹市
    ○○路上之「品味生活家」訂立房地代銷契約，並於93年7
    月31日雙方合意終止系爭契約，且於同年9月18日結算後簽
    訂協議書，依該協議書第3項約定，被告應給付原告編號4樓
    之16及8樓之11房屋的裝潢費用，合計新臺幣（下同）
    310,000 元，而付款時間係以系爭2戶承購房屋貸款核撥後3
    日內為期，惟上開2戶房屋貸款已分別由新竹國際商業銀行
    光復分行及日盛商業銀行頭份分行核撥於承購戶莊福秋與陳
    廷宏，並均匯入被告帳戶支付房屋價金，然屢經催討，被告
    均迄未清償，為此請求被告給付積欠原告之裝潢費用，且聲
    明被告應給付原告310,000元，並自94年9月15日起至清償日
    止，按年息百分之5計算之利息。
(二)、被告則以：我認為原告搬走樣品屋中之床組，應扣款 3,000
    元，所以我同意給付原告 307,000元，但是無法在過年前給
    付等語。
二、實體部分：
(一)、原告主張之上揭事實，業據提出與其所述相符之協議書及請
    款表各 1紙為證，且為被告所不爭執，自堪認原告此部分主
    張為真，而關於被告抗辯原告擅自搬走樣品屋中之床組應扣
    款3,000 元部分，亦為原告所同意（本院95年1月4日調解程
    序筆錄），故被告此部分抗辯，自屬可採，即就其原應給付
    原告裝潢費用310,000元部分，可從中扣抵3,000元。
(二)、從而，原告依兩造簽立之協議書，請求被告履行系爭協議書
    給付307,000元，及自94年9月15日起至清償日止，按年息百
    分之 5計算之利息，洵屬有據，應予准許，而逾此範圍部分
    之請求，為無理由，則應駁回。
三、本件係就民事訴訟法第427條第2項訴訟適用簡易程序所為被
    告敗訴之判決，爰依職權宣告假執行。
四、據上論結：本件原告之訴一部有理由，一部無理由，依民事
    訴訟法第436條第2項、第79條、第389條第1項第3 款，判決
    如主文。
中    華    民    國    95    年    2     月    10    日
                  新竹簡易庭    法  官  楊數盈
以上正本係照原本作成。
如對本判決上訴，須於判決送達後20日內向本院提出上訴狀。
中    華    民    國    95    年    2     月    10    日
                                書記官  王恬如


司法院資訊處製作；財團法人民間司法改革基金會備份。
